# 欧式美元看涨人民币看跌期权会计处理

提问人：qjr1124 时间：2013-04-25 16:04:37
在每个到期日，期权买方有权以执行汇率买入美元本金卖出人民币，于相应交割日交割。
1.初始确认：买入外汇期权，企业支付期权费（又称“期权买价”）
DR: 投资收益-期权 CR: 银行存款
此处合理吗？为什么不是资本化？
2.月末评估：外汇期权月末评估价格与企业收付期权费的差额 DR/CR: 衍生工具-期权 CR/DR: 公允价值变动损益-衍生工具-期权是差额还是全额。
*以上会计处理次月初冲回
3.终止确认：到期日企业根据外汇市场情况，就此外汇期权可选择行权或不行权 3.1 不行权——无会计处理 3.2 行权 DR: 银行存款-USD (外币本金 SAP 当月记账汇率 ) CR: 银行存款 -RMB ( 外币本金期权执行汇率)
DR/CR: 财务费用-已实现汇兑收益/损失-其他资产&负债 （外币本金*(SAP记账汇率-交割日即期汇率）) 1 DR/CR: 投资收益 - 期权( 外币本金（交割日即期汇率-期权执行汇率)) *2

回答人：chenyiwei
1 、初始金额应确认为“交易性金融资产”的成本。 2 、后续每月计量公允价值的调整额是差额，即本月末公允价值相对于上月末公允价值的变动额。 3 、即使期权到期失效（未行权），也仍需要在失效日作出转销交易性金融资产或负债帐面价值，向应确认损益的账务处理。

提问人：lichen1102 时间：2015-09-07 15:40:51
陈版，期权到期失效未行权时，会计分录是什么？

回答人：chenyiwei
将账面上原先确认的交易性金融资产转销，借记投资收益，贷记交易性金融资产；同时将累计的公允价值变动损益转入投资收益。